臺灣澎湖地方法院刑事附帶民事訴訟判決　96年度附民字第15號
　　原　　　告　　乙○○
　　訴訟代理人　　馬陳棠律師
　　被　　　告　　甲○○
上列當事人間因96年度重訴字第2號被告殺人未遂案件，經原告
提起附帶民事訴訟，本院於民國96年11月7日辯論終結，判決如
下：
    主  文
被告應給付原告新臺幣陸拾萬貳仟元，及自民國九十六年七月六
日起至清償日止，按週年利率百分之五計算之利息。
原告其餘之訴駁回。
本判決第一項於原告以新台幣貳拾萬元供擔保後，得假執行。
原告其餘假執行之聲請駁回。
    事  實
甲、原告方面：
壹、聲明：
一、被告應給付原告新台幣（下同）120萬元，及自起訴狀繕本
    送達翌日起至清償日止，按週年利率5%計算之利息。
二、原告願供擔保請准宣告假執行。
貳、陳述：
一、被告於民國96年2月19日凌晨零時40分許，在澎湖縣湖西鄉
    林投村27號（之1）內，持西瓜刀1把，乘原告注意牌桌賭局
    不備之際，先朝原告背部揮砍1刀，為吳英偉所阻擋後，繼
    向原告右背後方揮砍1刀，使原告跌倒在地，再乘勢朝原告
    右腳掌背揮砍1刀，迨原告經友人扶起，復向原告身體正面
    揮砍1刀，而為原告以右手掌阻擋，致原告受有右側肩胛骨
    開放性骨折合併右側後旋肩胛肌肉群斷裂（傷口約20公分長
    大小）、右手掌切割傷合併右側對掌拇肌肉斷裂（傷口約6
    公分長）及右側足背切割傷合併第2、3、4、5伸趾肌腱斷裂
    （傷口約10公分長大小）等傷害，原告經送醫急救始倖免於
    難，爰依侵權行為法律關係，請求被告賠償。
二、原告求償項目如下：
（一）工作損失部分：原告平日從事道士兼捕魚工作，每月收入
      約2至3萬元，因傷導致無法如昔正常工作，此部分工作損
      失為40萬元。
（二）慰撫金部分：原告受傷非輕，迄今傷口仍不時隱隱作痛，
      為此請求80萬元之慰撫金。
乙、被告方面：
壹、聲明：
    原告之訴駁回。
貳、陳述：
    被告經濟狀況不佳，以打零工維生，每月收入僅數千至1萬
    元，名下雖有不動產，但均係持分甚低之旱地，無太大價值
    ，被告無法負擔太多之賠償金。
    理  由
一、按附帶民事訴訟之判決，應以刑事訴訟判決所認定之事實為
    據，刑事訴訟法第500條前段定有明文。本件被告於96年2月
    19日凌晨零時40分許，在澎湖縣湖西鄉林投村27號之1內，
    因原告以「喝是喝什麼酒」、「喝什麼爛腳」、「不要太球
    跳」、「幹你娘」等語（均以閩南語發音）挑釁及辱罵而心
    生不滿，基於傷害之犯意，以放置在前揭處所桌上之西瓜刀
    1 把，乘原告注意牌桌賭局不備之際，先朝原告背部揮砍1
    刀，為吳英偉所阻擋後，繼向原告右背後方揮砍1刀，使原
    告跌倒在地，再乘勢朝原告右腳掌背揮砍1刀，迨原告經友
    人扶起，復向原告身體正面揮砍1刀，而為原告以右手掌阻
    擋，致原告受有右側肩胛骨開放性骨折合併右側後旋肩胛肌
    肉群斷裂（傷口約20公分長大小）、右手掌切割傷合併右側
    對掌拇肌肉斷裂（傷口約6公分長）及右側足背切割傷合併
    第2、3、4、5伸趾肌腱斷裂（傷口約10公分長大小）等傷害
    ，被告於行兇後隨即逃逸，原告則經救護車送醫診治等事實
    ，業據本院96年度重訴字第2號刑事判決認定在案。因而，
    本件附帶民事訴訟之判決，應以上述刑事判決認定之事實為
    據。
二、次按因故意不法侵害他人權利者，負損害賠償責任；而不法
    侵害他人之身體或健康者，對於被害人因此喪失或減少勞動
    能力或增加生活上之需要時，應負損害賠償責任；不法侵害
    他人身體、健康者，被害人雖非財產上之損害，亦得請求賠
    償相當之金額，民法第184條第1項前段、第191條之2、第
    193條第1項、第195條第1項分別定有明文。準此，原告因遭
    到被告傷害，訴請被告賠償，於法有據，玆就原告受損害之
    範圍，審酌如下：
（一）工作損失部分：原告雖主張其每月收入為2、3萬元，惟本
      院參酌原告係從事道士兼捕魚工作，收入並非固定，且其
      綜合所得稅課稅資料顯示其93、94、95年度之所得分別為
      27144、27411、267元及案發時之法定基本工資為15840元
      、96年7月1日起調整後之法定基本工資為17280元等情，
      因認其每月收入應以17000元計算為適當。又參酌原告所
      受之上開傷勢及醫囑復健治療之期間為6個月（見附卷診
      斷證明書）等情，因認本件原告恢復工作能力之期間為6
      個月，是本件原告之工作損失為102000元（17000*6＝102
      000）。
（二）慰撫金部分：本院參酌兩造之經濟狀況、身分、地位及原
      告所受之傷勢非輕，雖經診治後已有所回復而具備一定程
      度生活自理能力，但所受折磨痛處實屬不堪，且將終生遭
      受影響等情，因認原告所得請求之非財產上之損害賠償（
      即慰撫金），應以50萬元為適當。
（三）綜上所述，原告所受之損害，合計為602000元（102000+5
      00000=602000）。
三、從而，原告依據侵權行為法律關係，請求被告給付602000元
    及自本訴狀繕本送達被告翌日即96年7月6日起至清償日止，
    按週年利率百分之5計算之利息，為有理由，應予准許，其
    逾此部分之請求，即無理由，應予駁回。
四、原告陳明願供擔保請准宣告假執行，爰就其勝訴部分，酌定
    相當擔保金額宣告之，至其敗訴部分，假執行之聲請失所依
    附，應予駁回。
五、結論：本件原告之訴，為一部有理由，一部無理由，依刑事
    訴訟法第502條、第491條第10款，民事訴訟法第390條第2項
    ，判決如主文。
中　　華　　民　　國　　96　　年　　11　　月　　21　日
           　　　 刑事庭  審判長法　官　管安露
                                法  官  李宛玲
                                法  官  陳順輝
以上正本係照原本作成。
如不服本判決，應於判決送達後10日內，向本院提出上訴狀（須
附繕本）。
中　　華　　民　　國　　96　　年　　11　　月　　21　日
           　　　               書記官　王耀煌
